臺灣桃園地方法院刑事判決
110年度審交訴字第123號
公  訴  人  臺灣桃園地方檢察署檢察官 
被      告  曾家駿




            黃彩燕



上列被告因過失致死案件，經檢察官提起公訴（110年度調偵字
第20號、第21號），被告於本院準備程序進行中，就被訴事實為
有罪之陳述，經本院告知簡式審判程序意旨，並聽取當事人之意
見後，本院合議庭裁定由受命法官獨任依簡式審判程序審理，判
決如下：
    主  文
曾家駿犯過失致死罪，處有期徒刑捌月。緩刑參年。
黃彩燕犯過失致死罪，處有期徒刑陸月，如易科罰金，以新臺幣
壹仟元折算壹日。緩刑參年。
    事  實
一、曾家駿係以駕駛營業半聯結車，載運砂石廢土為業之人；黃
    彩燕則係駕駛自用小貨車，載運物品至市場販售為業。詎黃
    彩燕於民國109年5月18日下午4時40分前某時，本應注意禁
    止臨時停車之處所，不得停車，而依當時天氣雨、日間自然
    光線、柏油路面濕潤無缺陷、道路無障礙物、視距良好，並
    無任何不能注意之情形，竟疏未注意及此，即貿然將車牌號
    碼0000-00號自用小貨車，停放在桃園市○○區○○路○○○路○○○
    路○○○○○路段○○○路000號前（由八德往中壢方向）路旁而占
    用部分車道。又曾家駿於同日下午4時40分許，駕駛車牌號
    碼000-0000號營業半聯結車，行駛至前開地點，本應注意車
    前狀況，隨時採取必要之安全措施，並依當時無任何不能注
    意之情形，竟疏未注意及此而貿然直行，由後追撞同向前方
    ，為曾邱錦珍所騎乘之車牌號碼000-000號普通輕型機車，
    致曾邱錦珍所騎乘之前開普通輕型機車失控右偏撞擊黃彩燕
    所停放於前開地點之自用小貨車，再失控左偏後人車倒地，
    曾邱錦珍遂遭曾家駿所駕駛之上揭營業半聯結車之右後輪撞
    擊輾壓，曾邱錦珍因而受有全身多發性骨折、頭部開放性外
    傷等傷害，經送醫急救而治療後，仍於109 年5月18日下午5
    時8分許，因腦組織外溢、休克而死亡。曾家駿、黃彩燕等2
    人肇事後，於警方到場處理時，在職司偵查權之公務員發覺
    前，均報明其等為肇事者，並說明案發經過，而皆接受裁判
    。
二、案經桃園市政府警察局八德分局報請相驗及被害人曾邱錦珍
    之女邱曾瑞玲訴由臺灣桃園地方檢察署檢察官偵查起訴。
    理  由
一、本件被告曾家駿、黃彩燕所犯係死刑、無期徒刑或最輕本刑
    為3 年以上有期徒刑以外之罪，亦非屬臺灣高等法院管轄第
    一審之案件，其於準備程序中就被訴事實為有罪之陳述，經
    本院告知簡式審判程序之旨，並聽取當事人意見後，經本院
    合議庭依刑事訴訟法第273 條之1 第1 項規定裁定由受命法
    官獨任進行簡式審判程序，合先敘明。
二、上揭事實，業據被告曾家駿、黃彩燕於警詢、偵訊、本院準
    備程序及審理中均坦承不諱【見臺灣桃園地方檢察署109年
    度相字第849號卷（下稱相字第849號卷）第19-20頁、第29-
    30頁、第111-115頁、臺灣桃園地方檢察署109年度他字第61
    40號卷（下稱他字第6140號卷）第15-17頁、本院卷第51頁
    、第56-57頁】，核與證人即告訴人邱曾瑞玲於偵查中之證
    述（見他字第6140號卷第15-17頁）相符，並有衛生福利部
    桃園醫院診斷證明書、緊急血液檢驗單檢查報告、道路交通
    事故現場圖、道路交通事故調查報告表㈠㈡、肇事現場暨車損
    照片、監視器錄影畫面翻拍照片、證號查詢汽車駕駛人、相
    驗筆錄、臺灣桃園地方檢察署相驗屍體證明書、檢驗報告書
    、桃園市政府車輛行車事故鑑定會110年3月5日桃交鑑字第1
    100001464號函暨檢附桃園市政府車輛行車事故鑑定會鑑定
    意見書（桃市鑑0000000案）足憑（見相字第849號卷第45頁
    、第47-51頁、第53-79頁、第85頁、第101頁、第109頁、第
    117頁、第119-129頁、第133-141頁、臺灣桃園地方檢察署1
    09年度偵字第33982號卷第19-23頁），足認被告2人上開任
    意性自白與事實相符，堪以採信。綜上所述，本件事證明確
    ，被告2人上開犯行，洵堪認定，均應予依法論科。
三、論罪科刑：
（一）核被告曾家駿、黃彩燕所為，均係犯刑法第276條之過失
      致死罪。被告2人均於車禍發生後，經警方到場處理時，
      向據報前來現場處理之警員表明其為肇事者，有桃園市政
      府警察局八德分局八德交通分隊道路交通事故肇事人自首
      情形紀錄表在卷可憑（見相字第849號卷第87-89頁），準
      此，被告2人均係對於未發覺之犯罪，表示願接受裁判之
      意，均應依刑法第62條前段自首之規定，減輕其刑。
（二）爰以行為人之責任為基礎，審酌被告黃彩燕駕駛自用小貨
      車行經於前開地點時，未注意該處禁止臨時停車，仍停車
      於前開地點；被告曾家駿駕駛營業半聯結車行經本案路段
      時疏未注意車前狀況，隨時採取必要之安全措施即貿然直
      行，而自後方撞擊同向前方由被害人曾邱錦珍所騎乘普通
      輕型機車，致被害人受撞擊後因而失控撞上被告黃彩燕違
      規停置路旁之車輛後倒地，復再遭被告曾家駿所駕駛前揭
      車輛右後輪輾壓，始受有上開傷害死亡之結果，造成告訴
      人邱曾瑞玲及被害人家屬永遠無法彌補之傷痛，實屬遺憾
      ，然衡以被告2人犯後均能坦承犯行，態度尚可，並與告
      訴人邱曾瑞玲及被害人家屬均達成調解並賠償損害，此有
      本院調解筆錄、告訴人所提刑事陳報狀暨檢附匯款帳號存
      簿封面影本、存簿內頁交易明細各1 份在卷可佐（見本院
      卷第77-79頁、第81-87頁），足認其等彌咎之摯誠，併參
      酌被告2人各於本院審理程序中自述之工作、家庭經濟生
      活狀況（見本院卷第58頁），暨其等素行等一切情狀，分
      別量處如主文所示之刑，並就得易科罰金之部分諭知易科
      罰金之折算標準，以示警惕。
（三）末查，被告2人前均未曾因故意犯罪受有期徒刑以上刑之
      宣告，此有臺灣高等法院被告曾家駿、黃彩燕前案紀錄表
      各1份在卷可考，其等因一時疏忽，而誤罹刑典，事後均
      已坦承犯行，並與告訴人邱曾瑞玲及被害人家屬均達成調
      解並依約履行給付，顯認被告2人深示悛悔之殷意，本院
      審酌被告2人既親歷本案偵查、審理程序，復受本次罪刑
      之科處，應已得有相當之教訓，本院認所宣告之刑均以暫
      不執行為適當，均依刑法第74條第1項第1款規定，就被告
      2人均宣告緩刑3年，以啟自新。
據上論斷，應依刑事訴訟法第273條之1第1項、第299條第1項前
段，判決如主文。
本案經檢察官葉益發提起公訴，檢察官賴瀅羽到庭執行職務。
中    華    民    國   111    年    1    月    21     日
                  刑事審查庭  法  官  陳俐文
以上正本證明與原本無異。
如不服本判決應於收受判決後20日內向本院提出上訴書狀，並應
敘述具體理由。其未敘述上訴理由者，應於上訴期間屆滿後20日
內向本院補提理由書(均須按他造當事人之人數附繕本)「切勿逕
送上級法院」。 

　　　　　　　　　　　　　　　書記官　陳俐蓉
中　　華　　民　　國　　111 　年　　1 　　月　　21　　日
中華民國刑法第276條
因過失致人於死者，處5年以下有期徒刑、拘役或50萬元以下罰
金。